臺灣彰化地方法院刑事裁定　　　　　　 100年度聲減字第19號
聲　請　人　臺灣彰化地方法院檢察署檢察官
抗　告　人　劉家棟
即受刑人
上列抗告人即受刑人因聲請減刑案件，不服本院本院中華民國10
0年10月6日裁定（100年度聲度聲減4字第19號），提起抗告，本
院更正裁定如下：
  主  文
原裁定撤銷。
劉家棟所犯如附表編號一、二所示之罪所宣告之刑，各減為如附
表編號一、二所示減刑後徒刑期間欄之各刑，並與附表編號三、
四、五所示不得減刑之罪所宣告之刑，定應執行刑有期徒刑拾伍
年伍月。
  理  由
一、抗告意旨略以：抗告人未經檢察官聲請減刑前所犯附表編號
    四、五之罪，經臺灣高等法院臺中分院以98年度上更四字第
    122號分別宣告有期徒刑10年、5年，並定應執行刑有期13年
    ，上訴後經最高法院駁回而告確定，而附表編號一、二之罪
    ，既經各減為有期徒刑5月、3月，若與不應減刑之附表編號
    三之有期徒刑1年10月，及附表編號四、五所定應執行刑有
    期徒刑13年接續執行，亦只需執行有期徒刑15年6月，不可
    能超過15年6月，乃原裁定就抗告人所犯附表編號一、二之
    罪所宣告之刑各減為有期徒刑5月、3月後，與不應減刑之附
    表編號三之有期徒刑1年10月，及附表編號四、五所定應執
    行刑有期徒刑13年，合併定抗告人應執行有期徒刑16年，致
    抗告人未蒙減刑之利，反先受減刑後定應執行刑之害，原裁
    定顯與最高法院91年度台非字第32號、92年度台非字第187
    號判決意旨相違，已逾自由裁量之之內部界限，爰提出抗告
    請求撤銷原裁定，另定妥適執行刑等語。
二、按原審法院認為抗告有理由者，應更正其裁定，刑事訴訟法
    第408條第2項前段定有明文，經查，附表編號一、二之罪所
    宣告之刑，經減刑後宣告刑既各減為有期徒刑5月、3月，再
    與附表編號三宣告之有期徒刑1年10月，及附表編號四、五
    所定應執刑有期徒刑13年接續執行結果，抗告人確實最長只
    需執行有期徒刑15年6月，果爾，原裁定就抗告人所犯附表
    編號一、二之罪，依檢察官聲請裁定減刑為有期徒刑5月、3
    月後，與附表編號三、四、五不應減刑之罪所宣告之刑，合
    併定應執行刑有期徒刑16年，形式上觀察雖未逾越刑法第51
    條第5款所定法律外部界限，惟已重於附表編號一、二減刑
    所得有期徒刑5月、3月，與不應減刑之附表編號三所處罪刑
    有期徒刑1年10月，加計附表四、五不應減刑之罪所定應執
    行刑有期徒刑13年之總和，即有期徒刑15年6月，揆諸上揭
    最高法院判決意旨，原裁定所定應執行刑有期徒刑16年，即
    非妥適，故抗告人執上開理由抗告為有理由，本院自應依刑
    事訴訟法第408條第2項前段，將原裁定撤銷，並更正裁定如
    主文。
。
三、據上論斷，依刑事訴訟法第408條第2項前段，中華民國96年
    罪犯減刑條例第2條第1項第3款、第8條第1項、第3項、第11
    條、第12條，刑法第2條第1項前段、修正前刑法第51條第5
    款，裁定如主文。
中    華    民    國    100   年    11   月     8    日
                  刑事第四庭         法  官 陳義忠
以上正本證明與原本無異。
如不服本裁定，應於裁定送達後5日內向本院提出抗告狀（須附
繕本）。
中    華    民    國   100    年    11    月    9     日
                                      書記官  吳曉玟